# 收入确认时段法与时点法的确认问题

提问人：1226829524 时间：2022-08-04 21:57:24
陈老师您好： 《企业会计准则第 14 号——收入》规定：
[size=18.6667px] 企企 业 将商品的控制 权转 移移 给 客客 户 ，， 该转 移可能在某一 时 段内段内（（即履行履 约义务 的的 过 程中程中）） 发 生生，，也可能在某一 时 点点 ( 即履即履 约义务 完成完成 时 ）） 发 生。企生。企 业应 当根据当根据 实际 情况情况，，首首先先 应 当按照本准 则 第十一条判断履 约义务 是否是否 满 足在某一 时 段内履行的条件，，如不如不 满 足足，， 则该 履履 约义务 属于在某一 时 点履行的履 约义务 [size=18.6667px]请问 老老 师 上文中的 标红 色部分首先 应该 怎怎么么理解理解，，是是 说 收入收入确确 认 按按 时 段段 还 是是 时 点点，，其其 实 是排除法来分析 吗 ？？
 即先排除了时段法，剩下的就是时点法，请问老师是这样理解吗？
我的理解：
1 许多业务是不用分析，就应该按时点法确认收入，比如销售牛奶、销售家电等业务。
2 有些业务比如提供BOT服务，如垃圾收运、污水处理业务，在此类业务中，合同会约定政府部门会给予BOT运营方垃圾收运补贴，并且明确约定垃圾处置量根据双方共同认可的数量确认。
请问 老老 师 ：： 对 于此于此 类 垃圾垃圾 处 置置 业务 ，， 这 种种的需要政府部 门 确确 认处 置量才能 获 得的根据吨吨 单 价价 获 取的取的 补贴 收益收益，，是按是按 时 段段 还 是按是按 时 点点确确 认 呢？呢？
如果按时点确认，可如果按满足时段法确认的三个条件中的第一个条件即： ① 客客 户 在企在企 业 履履 约 的同的同 时 即取得并消耗企 业 履履 约 所所 带 来的来的 经济 利益。利益。
此此 时 ，垃圾开始收始收运，运，政府部政府部 门 就已就已 经 开开始取得并消耗企 业 履履 约 所所 带 来的来的 经济 利益利益但收入但收入确确 认 需要在政府部 门 出具了出具了垃圾垃圾 处 置量置量确确 认 函后才函后才确确 认 ，，是不是跟 时 段法段法确确 认 收入的原 则 相冲突相冲突。
如果最后确确 认 不符合不符合 时 段法段法确确 认 收入的依据，，是不是是不是：： “ 也不满足企业应当根据实际情况，首先应当按照本准则第十一条判断履约义务是否满足在某一时段内履行的条件，如不满足，则该履约义务属于在某一时点履行的履约义务”。中首先中首先 应 当按照本准 则 第十一条判断履 约义务 是否是否 满 足在某一 时 段内履行的条件。
麻麻 烦 老老 师给 指点下指点下

回答人：chenyiwei
按照新收入准则的逻辑，如果有第十一条所列三种情形中的任何一种，则属于在一段时间内确认收入；如果这三种情况都不符合，则属于在一个时点确认收入。也就是你说的排除法。
垃圾处置服务满足“客户在企业履约的同时即取得并消耗企业履约所带来的经济利益”，所以属于在一段时间内履约。“政府部门确认处置量才能获得的根据吨单价获取的补贴收益”是结算环节的一部分，而不是履约环节。